【裁判字號】    90,裁,725
【裁判日期】    900924
【裁判案由】    有關兒童少年福利事務
【裁判全文】
最  高  行  政  法  院  裁  定                      九十年度裁字第七二五號
    聲  請  人  丁○○
                丙○○
                甲○○
                財團法人古氏宗祠禮英書苑敬天懷祖基金會
                西園坊食品有限公司
    右二人代表人
                乙○○
右聲請人因有關兒童少年福利事務事件，對於中華民國八十九年六月八日本院八十九年
度裁字第八四五號裁定，聲請再審，本院裁定如左：
    主  文
再審之聲請駁回。
再審訟訟費用由聲請人負擔。
    理  由
一、按當事人對於本院裁定聲請再審，必須原裁定具有行政訴訟法第二百七十三條之
    情形者，始得為之，此觀之同法第二百八十三條準用第二百七十三條之規定殊明
    。又第二百七十三條第一項第一款所謂「適用法規顯有錯誤」，係指原裁定所適
    用之法規與該案應適用之現行法規相違背，或與解釋、判例有所牴觸者而言。本
    件聲請人主張伊早於八十八年三月七日收到苗栗縣八八府社政字0000000
    000號簡便函，當日即以雙掛號函向該縣政府異議，再於同年九月及八十九年
    一月計三次向內政部社會司以存證信函表示「陳情抗議」，應認已經過合法之訴
    願及再訴願程序云云。
二、查原裁定以聲請人等因有關兒童少年福利事務事件，具狀提起行政訴訟略謂︰聲
    請人甲○○之女乙○○自小由伊與聲請人丁○○、丙○○撫育，百般呵護，從無
    凌虐、傷害情事；自民國八十六年八月十六日即向苗栗縣政府報備女兒乙○○在
    家自學，同年八月間，乙○○年僅十一歲，獨自一人坐計程車，遭甲○○責罵處
    罰，竟受人教唆，向苗栗縣政府申訴，另八十八年一月二十五日亦係因乙○○常
    深夜二、三點才返家，始遭甲○○責罰，但無任何凌虐致傷之証據，且皆為父親
    正當管教之權利義務；詎該縣政府竟分化、挑撥甲○○父女感情，以八十八年三
    月六日八八府社政字第八八○○○一九五四一號函將乙○○予以安置囚禁他處，
    隔離乙○○與聲請人父女、祖孫親情七個月，無法通信、通話、探視，實質綁架
    乙○○當作人質；又乙○○乃聲請人西園坊食品有限公司法定代理人，亦因之無
    法就該公司之訴訟事件出庭行使權利；因之提起行政訴訟等語；因認聲請人對所
    述上開安置行政處分，並未經過合法之訴願及再訴願程序，其起訴不合法，裁定
    予以駁回。查聲請人主張各節，業據本院向內政部、苗栗縣政府及臺灣省政府查
    明在案，有內政部八十八年十月七日台（八八）內訴字第八八○七二六九號函、
    台灣省政府同年月十五日八八府訴字第○九四七八一號及苗栗縣政府同年月十一
    日八八府社政字第八八○○○八六三七四號函等在卷可稽，原裁定認其未經合法
    之訴願及再訴願程序，起訴難認為合法，裁定駁回其在前程序之訴，核無適用法
    規與該案應適用之現行法規相違背等情形，聲請人之主張，顯非可採，本件再審
    之聲請，為無理由，應予駁回。
據上論結，本件再審之聲請為無理由，爰依行政訴訟法第二百八十三條、第二百七十
八條第一項、第一百零四條、民事訴訟法第九十五條、第七十八條，第八十五條第一
項前段，裁定如主文。
中    華    民    國      九十      年      九        月    二十四      日
                    最 高 行 政 法 院  第 四 庭
                                審 判 長 法  官      葉  振  權
                                         法  官      黃  璽  君
                                         法  官      吳  錦  龍
                                         法  官      劉  鑫  楨
                                         法  官      吳  明  鴻
右  正  本  證  明  與  原  本  無  異
                                         法院書記官  莊  俊  亨
中    華    民    國      九十      年      九        月    二十四      日


司法院資訊處製作；財團法人民間司法改革基金會備份。
